臺灣雲林地方法院刑事裁定
111年度聲字第423號
聲  請  人  臺灣雲林地方檢察署檢察官
受  刑  人  林宸吉


上列聲請人因對受刑人數罪併罰有二裁判以上，聲請定其應執行
之刑（111年度執字第1182號），本院裁定如下：
    主  文
林宸吉所犯如附表所示之罪刑，應執行拘役壹佰日，如易科罰金
，以新臺幣壹仟元折算壹日。
    理  由
一、聲請意旨略以：受刑人林宸吉因竊盜等案件，先後經判決確
    定（如附表），符合數罪併罰之要件，應依刑法第53條及第
    51條第6款之規定，聲請定其應執行之刑，爰依刑事訴訟法
    第477條第1項規定聲請裁定等語。
二、按依刑法第48條應更定其刑者，或依刑法第53條及第54條應
    依刑法第51條第5款至第7款之規定，定其應執行之刑者，由
    該案犯罪事實最後判決之法院之檢察官，聲請該法院裁定之
    ，刑事訴訟法第477條第1項定有明文。次按裁判確定前犯數
    罪者，併合處罰之；數罪併罰，有二裁判以上者，依第51條
    之規定，定其應執行之刑，刑法第50條第1項前段、第53條
    分別定有明文。又數罪併罰，分別宣告其罪之刑，如宣告拘
    役者，比照同條第5款之規定定其刑期；但不得逾120日，刑
    法第51條第6款亦有明文。所謂「裁判確定前」，應以聲請
    定執行刑之各罪中最先裁判確定案件之確定時為準；換言之
    ，必須其他各罪之犯罪行為時，均在最先一罪判決確定前始
    符合數罪併罰之條件，只要所犯各罪均符合最先一罪裁判確
    定前所犯，即應由執行檢察官聲請犯罪事實最後判決之法院
    定其各罪之應執行刑，縱令所犯數罪中有一罪刑已經執行完
    畢，仍應就其所犯各罪宣告刑更定應執行刑，在所裁定之執
    行刑尚未執行完畢前，各罪之宣告刑，尚不發生執行完畢之
    問題；不能因犯罪之一部分所科之刑業經執行完畢而認檢察
    官之聲請為不合法；至已執行部分，自不能重複執行，應由
    檢察官於指揮執行時扣除之，此與定應執行刑之裁定無涉（
    最高法院81年度台抗字第464號、82年度台抗字第313號、86
    年度台抗字第472號、86年度台抗字第488號、88年度台抗字
    第325號判決意旨參照）。又法律上屬於自由裁量事項，尚
    非概無法律性之拘束，在法律上有其外部界限及內部界限。
    前者法律之具體規定，使法院得以具體選擇為適當裁判，此
    為自由裁量之外部界限。後者法院為自由裁量時，應考量法
    律之目的，法律秩序之理念所在，此為自由裁量之內部界限
    。法院為裁判時，二者均不得有所踰越。在數罪併罰而有二
    裁判以上，應定其應執行刑之案件，法院所為刑之酌定，固
    屬自由裁量事項，然對於法律之內、外部界限，仍均應受其
    拘束（最高法院94年度台非字第21號判決意旨參照）。
三、經查：㈠受刑人林宸吉因犯如附表所示之竊盜等3罪，經本院
    先後判處如附表所示之罪刑，均分別確定在案，有卷內所附
    各該判決及臺灣高等法院被告前案紀錄表1份在卷可稽。㈡受
    刑人所犯如附表所示編號１之罪刑，經本院於民國110年11月
    29日，以110年度港簡字第161號判處拘役50日，並於同年12
    月28日確定；受刑人所犯如附表所示編號２、３之罪刑，經本
    院於111年4月11日，以111年度簡字第41號判處應執行拘役6
    0日，並於同年5月10日確定。依上開最高法院裁判意旨，本
    院應受裁量權內部界限之拘束，於定本件應執行刑時，不得
    逾拘役110日之範圍。又數罪併罰之數罪，縱令其中一罪已
    經執行完畢，揆諸前開說明，仍應就其所犯各罪宣告刑更定
    應執行刑，俟檢察官指揮執行「應執行刑」時，再就已執行
    部分予以折抵。是聲請人依法以本院為最後事實審法院向本
    院聲請定其應執行之刑，本院審核認屬有據，再參酌本院經
    函受刑人，給予其陳述意見之機會，受刑人未表示意見（參
    卷第63頁回證），及附表所示各罪之犯罪性質等一切情狀，
    定其應執行之刑如主文所示。
四、依刑事訴訟法第477條第1項，刑法第53條、第51條第6款、
    第41條第1項前段，裁定如主文。
中　　華　　民　　國　111 　　年　　6　　 月  　23  　日
                  刑事第七庭  法  官  簡廷恩
以上正本證明與原本無異。
如不服本裁定，應於裁定送達後5 日內向本院提出抗告狀（須附
繕本）。
                              書記官  許馨月
中　　華　　民　　國　　111 　年　　6 　　月　　24　　日
附表：受刑人林宸吉定應執行刑案一覽表
編    號  1 2 罪    名           竊盜 違反保護令 竊盜 宣 告 刑  拘役50日        拘役50日       拘役20日       應執行拘役60日 犯罪日期  110年7月29日 110年7月21日、9月10日 偵查機關 年度案號  臺灣雲林地方檢察署110年度偵字第7077號 臺灣雲林地方檢察署110年度偵字第5978號、第7478號 最後事實審 法院 臺灣雲林地方法院 臺灣雲林地方法院  案號 110年度港簡字第161號   111年度簡字第41號  判決日 110年11月29日 111年4月11日 確定判決 法院 臺灣雲林地方法院 臺灣雲林地方法院  案號 110年度港簡字第161號   111年度簡字第41號  確定日 110年12月28日 111年5月10日 是否為得易科罰金之案件  是 是 備       註  ⒈臺灣雲林地方檢察署111年度執字第211號（已執畢）。 ⒈臺灣雲林地方檢察署111年度執字第1182號。 ⒉應執行拘役60日。